【裁判字號】    98,上重更(二),14
【裁判日期】    980625
【裁判案由】    毒品危害防制條例等
【裁判全文】
臺灣高等法院刑事判決            98年度上重更(二)字第14號
上  訴  人
即  被  告  戊○○
選任辯護人  林清漢律師
上  訴  人
即  被  告  乙○○
指定辯護人  林上鈞律師
上  訴  人
即  被  告  丙○○
指定辯護人  枋啟民律師
上  訴  人
即  被  告  甲○○
選任辯護人  舒建中律師
上  訴  人
即  被  告  丁○
指定辯護人  蔡英雌律師
上列上訴人因違反毒品危害防制條例等案件，不服臺灣臺北地方
法院95年度重訴字第76號，中華民國95年12月20日第一審判決（
起訴案號：臺灣臺北地方法院檢察署95年度偵字第6807、7275、
8001、11617 號），提起上訴，本院判決後，經最高法院第二次
發回，本院判決如下：
    主  文
原判決關於戊○○、乙○○、陳鈜諺、甲○○、丁○部分撤銷。
戊○○幫助販賣第一級毒品，處有期徒刑拾伍年。如附表二所示
之第一級毒品海洛因沒收銷燬之。
乙○○幫助販賣第一級毒品，處有期徒刑玖年。如附表二所示之
第一級毒品海洛因沒收銷燬之。
丙○○、丁○共同運輸第一級毒品，丙○○處有期徒刑拾貳年，
丁○處有期徒刑拾年。如附表二所示之第一級毒品海洛因沒收銷
燬之；如附表三所示之物品均沒收之。
甲○○幫助運輸第一級毒品，處有期徒刑玖年。如附表二所示之
第一級毒品海洛因沒收銷燬之。
    事  實
一、陳敏鏘（綽號眼仔，現由原審通緝中）明知海洛因係屬毒品
    危害防制條例所規範之第一級毒品，不得非法持有、運輸、
    販賣，且屬於懲治走私條例公告管制物品項目及其數額甲類
    第4 款之管制進出口物品，竟基於販賣、運輸及私運管制物
    品第一級毒品海洛因營利之犯意，欲自柬埔寨運輸第一級毒
    品海洛因入境臺灣販賣，惟因缺資金購買毒品及擔任運毒交
    通（下稱車手）方得成事，乃於民國九十五年一月間某日，
    前往戊○○位於臺北市○○路○段六十巷十弄一號三樓住處
    ，委託戊○○出面邀約有意擔任車手者，並承諾若能成功運
    毒入臺，則車手可得新臺幣（以下未特別註明貨幣單位者同
    ）二十萬元，若失敗則會為車手委任律師辯護，並於同年二
    月初某日，向戊○○借款美金五萬五千元。戊○○乃基於幫
    助販賣、運輸及私運管制物品第一級毒品海洛因營利之犯意
    ，認己○○（綽號弟仔，業經判決確定）因手頭拮据，是極
    為適當的車手人選，遂在同年二月間某日，在不詳地點，告
    知與其往來密切之乙○○關於上開陳敏鏘之購毒、運毒計畫
    ，並委託乙○○打電話與己○○聯繫及向陳敏鏘回報結果。
    乙○○亦基於幫助販賣、運輸及私運管制物品海洛因之犯意
    ，於同年二月間某日，撥打電話給己○○轉告戊○○上開告
    知之事，己○○明知戊○○、乙○○之幫助運毒計畫，卻因
    經濟拮据，認為有利可圖，乃基於幫助陳敏鏘運輸及私運管
    制物品海洛因毒品之犯意，旋即在臺北縣林口鄉○○○路○
    段三六四號四樓其母親吳黃碧霞（已死亡，經判決不受理）
    之住處，向吳黃碧霞告知出國運毒回國之計畫以及每人可得
    報酬二十萬元等情，並詢問吳黃碧霞之意願，吳黃碧霞乃邀
    約其妹妹丁○一同前往並告知丁○上開運毒計畫及報酬，因
    吳黃碧霞、丁○遲未表示是否願意擔任車手出國運毒，致己○○遲未回電給戊○○或乙○○，乙○○遂多次撥打電話催
    促己○○，戊○○亦曾打電話向己○○詢問。而丁○已預見
    幕後出資者雇請其及吳黃碧霞自柬埔寨代為攜帶入境臺灣之
    行李內可能藏放第一級毒品海洛因，惟仍貪圖上開不法利益
    ，而以運送第一級毒品走私入境臺灣之事實發生不違背其本
    意之不確定故意應允之。因吳黃碧霞、丁○已應允出國運毒
    ，己○○乃於同年三月十四日向乙○○表示已找到人，乙○○則向己○○表示出國的事情會有人打電話與己○○聯繫等
    語，嗣乙○○即輾轉由戊○○以電話向陳敏鏘回報上情。
二、運毒之車手既定，陳敏鏘遂先於九十五年三月十六日（即陳
    敏鏘出國前一日）晚上九時二十四分許，與戊○○電話聯繫
    ，確定戊○○願借款美金五萬五千元並先交付美金二萬元後
    ，於同日晚上九時三十三分許，電請丙○○於同日前往戊○○上開住處先行取款二萬美金。而丙○○（陳敏鏘前已於不
    詳時、地交付出國相關費用一萬四千元給丙○○，並約定給
    丙○○一萬元之報酬）明知陳敏鏘購毒販賣之情，乃基於幫
    助陳敏鏘販賣海洛因毒品之犯意，依陳敏鏘之指示，於同日
    前往戊○○上開住處，拿取上述購毒資金美金二萬元。陳敏
    鏘復於同年三月十七日離臺前往柬埔寨，著手安排車手赴柬
    行程。嗣安排妥當後，於同年月二十日撥打電話給甲○○告
    知己○○之聯絡電話及車手搭機之班次、時間、轉機地點等
    事項，要甲○○聯絡己○○轉知上開搭機行程，及拿四萬元
    給己○○訂機票，甲○○明知運輸毒品之情，乃基於幫助陳
    敏鏘運輸及私運管制物品海洛因毒品之犯意，依陳敏鏘之指
    示，於同年月二十日下午一時四十分許撥打電話聯絡己○○
    ，因己○○不在家，由不知情之己○○前妻廖靖接聽，甲○○乃告以搭機之班次、時間、轉機地點等事項，並要己○○
    預訂單程機票，同時告知會在翌日下午拿機票錢給己○○。
    甲○○復於翌（二十一）日下午二、三時許，在臺北縣林口
    鄉○○路與中原路口，將四萬元交給己○○，己○○乃依計
    畫辦理吳黃碧霞、丁○之出境事宜，並以上開四萬元款項支
    付機票等相關費用，餘款則交給吳黃碧霞，作為吳黃碧霞、
    丁○赴柬埔寨之零用金。丁○、吳黃碧霞即基於共同運輸及
    私運管制物品海洛因毒品之犯意聯絡，於同年月二十二日自
    桃園國際機場（下稱桃園機場）搭機前往柬埔寨。
三、陳敏鏘於赴柬處理購毒並安排運毒事宜妥當後，乃安排與其
    有運輸及私運管制物品海洛因毒品犯意聯絡之丙○○，赴柬
    接待車手吳黃碧霞與丁○、處理毒品包裝，及返臺後到桃園
    機場接吳黃碧霞、丁○等事項。另戊○○由於本身肢體殘障
    ，不良於行，乃於同年月十八日委請乙○○將其僅能籌措之
    三萬元美金（與約定貸借金額尚差五千元美金）款項赴柬交
    給陳敏鏘，丙○○即攜帶先前向戊○○取得之美金二萬元，
    與乙○○相約於同年月十九日搭乘同一班機前往柬埔寨與陳
    敏鏘會合。嗣丙○○、乙○○二人抵達柬埔寨後，先驅車前
    往陳敏鏘投宿之旅館，將各自身上攜帶之美金二萬元及三萬
    元交付陳敏鏘，陳敏鏘則交付五千元美金給丙○○供其與乙○○在柬期間之花用。同日，與陳敏鏘有販賣、運輸及私運
    管制物品海洛因毒品犯意聯絡之陳敏鏘友人綽號「阿彬」之
    年籍不詳成年男子，攜帶第一級毒品海洛因十塊、形似福袋
    、雞蛋、鐘等造型之外包裝以及包裝毒品使用之鐵鎚、剪刀
    、小刀、保鮮膜、膠帶、湯匙等工具攜至金邊市丙○○下塌
    飯店之房間內交給丙○○進行包裝毒品事宜，翌（二十）日
    ，丙○○一人即在下塌之飯店房間內，以湯匙舀二匙半海洛
    因之份量至保鮮膜上，將保鮮膜包起來後，用透明膠帶封住
    而成一個單位，將之放入前開形似福袋、雞蛋、鐘等造型之
    外包裝，計包裝成三百五十二顆，完成後，「阿彬」即於同
    年月二十一日至上開丙○○房間將已包裝完成之毒品取走保
    管，乙○○亦於同日先行搭機返臺。丙○○則於吳黃碧霞、
    丁○同年月二十二日抵達柬埔寨時，前往接機，並接送至下
    塌之旅館及代為支付住宿費用。
四、嗣陳敏鏘、丙○○安排吳黃碧霞、丁○於九十五年三月二十
    五日，自金邊機場搭機返臺時，由丙○○及「阿彬」於金邊
    機場，將以茶葉罐及上開形似福袋、雞蛋、鐘等造型之外包
    裝包裝妥當之毒品兩袋（使用「優良品」塑膠手提袋），
    交給吳黃碧霞、丁○隨身攜帶，吳黃碧霞、丁○即各提一袋
    （嗣吳黃碧霞、丁○二人於香港轉機時，方將上開二袋毒品
    放入各自所提之手提行李箱內），丙○○並向吳黃碧霞、丁○表示會在兩人抵臺後到桃園機場第一航廈接機，陳敏鏘、
    丙○○亦於同日另搭他班機返臺，返臺前陳敏鏘並打電話指
    示甲○○前往桃園機場第二航廈接丙○○。嗣丙○○於同日
    下午五時許抵臺後，旋即與甲○○會合，並要求甲○○與其
    一同前往第一航廈接人，並獲甲○○應允。惟吳黃碧霞、丁○入境後，旋為法務部調查局臺北市調查處（以下簡稱調查
    處）持檢察官簽發之拘票，於同日晚上八時五十分許，將吳
    黃碧霞、丁○、丙○○、甲○○拘提到案；另由檢察官指揮
    調查處人員於同年月二十五日晚上九時三十五分許，持拘票
    至臺北縣林口鄉○○路○段二七二巷八號處，將己○○拘提
    到案；於同年月二十九日上午九時五十分許，持拘票至臺北
    市○○街一百五十巷六號一樓處，將乙○○拘提到案。而戊○○見事跡敗露，遂於同年四月十二日下午一時四十分許，
    前往調查處投案，並經調查處人員分別扣得如附表一所示之
    物品。
五、案經法務部調查局臺北市調查處移送臺灣臺北地方法院檢察
    署檢察官偵查起訴。
    理  由
壹、證據能力方面
一、按被告以外之人於偵查中向檢察官所為之陳述，除顯有不可
    信之情況者外，得為證據，刑事訴訟法第一百五十九條之一
    第二項定有明文。此乃因檢察官訊問證人、鑑定人等被告以
    外之人時，均能遵守法律規定而不致違法取供，並令具結，
    可信性極高，為兼顧理論與實務而設。故被告、辯護人如主
    張證人於偵查中所為證言顯有不可信之情形者，本乎當事人
    主導證據調查原則，自應負舉證責任，否則，被告以外之人
    向檢察官所為之陳述，毋庸另為證明，即得作為認定被告犯
    罪之證據。查證人即共同被告丙○○、甲○○、丁○、己○○、吳黃碧霞於偵查中之供證，業經檢察官依法令其等具結
    ，而被告或辯護人復未指出並證明各該證言有何顯不可信之
    情況，且無其他事證足資認定其等於檢察官訊問時有受違法
    取供情事，得作為本案之證據，合先敘明。
二、次依刑事訴訟法第一百五十九條之三規定，被告以外之人於
    審判中有該條各款所列死亡、身心障礙、滯留國外或所在不
    明等原因，致無法或拒絕陳述之情形之一，而經證明其先前
    於調查中所為陳述「具有可信之特別情況」，且為證明犯罪
    事實之存否所「必要」者，均例外地賦與證據能力。所謂「
    具有可信之特別情況」，係屬「信用性」之證據能力要件，
    而非「憑信性」之證據證明力，法院自應就其陳述當時之原
    因、過程、內容、功能等外在環境加以觀察，以判斷其陳述
    是否出於「真意」、有無違法取供等，其信用性已獲得確定
    保障之特別情況，加以論斷說明其憑據（最高法院九十七年
    度台上字第二七九九號判決要旨參照）。查證人即共同被告
    吳黃碧霞已於九十六年十一月二十四日死亡，其生前於調查
    處之供述，雖屬本案被告以外之人於審判外之陳述，惟本院
    審酌其與被告丁○係姐妹關係，而與被告丙○○等素昧平生
    ，彼此間並無怨隙，且其於調查處陳述時，僅陳述其應允前
    往柬埔寨並攜帶毒品之經過，應無刻意誣攀被告丁○、丙○○等人之情狀，認得為本案之證據。
貳、實體方面
一、訊據被告戊○○、乙○○、陳鈜諺、甲○○、丁○均矢口否
    認上揭犯行，戊○○辯稱：伊只是單純借予陳敏鏘美金三萬
    元，以為陳敏鏘借款之目的係用以經營賭場，並不知陳敏鏘
    係要購買毒品云云；乙○○辯稱：伊僅單純幫戊○○攜帶美
    金三萬元給陳敏鏘，戊○○並未告訴伊用途，伊亦不知陳敏
    鏘係用以販毒，又戊○○委託伊打電話給己○○時，只叫伊
    詢問己○○有沒有人，並未告知有關運輸或販賣毒品之事云
    云；陳鈜諺辯稱：其係受陳敏鏘之託，前往柬埔寨維修電腦
    ，又阿彬帶來十塊的東西，並教其切成小塊後，由其自己一
    人包裝，其不知該物品係毒品，且其僅轉交阿彬所交付之手
    提袋予吳黃碧霞、丁○云云；甲○○辯稱：其只是幫忙陳敏
    鏘安排己○○到柬埔寨的機票，並幫陳敏鏘先墊付四萬元給
    己○○云云；丁○辯稱：係伊姐吳黃碧霞找伊一起出去玩，
    伊根本不知情，也不認識其他共同被告，未看過毒品，只是
    幫伊姐姐拿東西，當時伊以為裡面裝的是糖果云云。
二、被告戊○○之辯護人辯護意旨略以：被告戊○○雖曾幫陳敏
    鏘聯絡己○○，但之後都是由己○○與陳敏鏘他們自己去聯
    絡，戊○○並不清楚，又本件涉及的金錢僅有美金二萬元與
    三萬元，並沒有五萬五千元，其中美金二萬元是陳敏鏘所有
    ，在他出國之前他就拿走了，另美金三萬元部分從監聽譯文
    來看應該是戊○○出借予陳敏鏘，並請乙○○帶過去柬埔寨
    交給陳敏鏘等語。
    被告陳彥良之辯護人辯護意旨略稱：被告乙○○僅帶了美金
    三萬元到柬埔寨給陳敏鏘，此係因戊○○不良於行，且戊○○又是乙○○女友之親戚，又乙○○並未參與包裝的行為，
    亦無交付毒品予吳黃碧霞、丁○之行為，且本件並沒有證據
    證明扣案毒品是由上開美金三萬元所購得，及扣案毒品係如
    何購得，是否由陳敏鏘購買，故尚難推論這三萬元美金與扣
    案毒品有任何關聯性，因此乙○○並不該當於販賣毒品之正
    犯等語。
    被告丙○○之辯護人辯護意旨略以：被告丙○○之所以前往
    柬埔寨，係因陳敏鏘跟他說柬埔寨有電腦維修的事情要處理
    ，因為丙○○本身是學電腦，所以陳敏鏘跟丙○○說要去修
    電腦時，丙○○並沒有多加懷疑，加上整個毒品的數量在市
    價上多達上億，而丙○○僅要求陳敏鏘補貼其開計程車的損
    失一萬元，從金額來看，丙○○確實在出發離台之前並不知
    道本次出國與毒品有關，他僅是一個被支配的對象，且從卷
    內通聯紀錄，丙○○與其他同案被告並沒有直接聯絡等語。
    被告甲○○之辯護人辯護意旨略稱：被告甲○○完全是被陳
    敏鏘利用的工具，其對於犯罪經過並不知情等語。
    被告丁○之辯護人辯護意旨略稱：同案被告己○○供證其係
    跟吳黃碧霞商談運毒乙事，且觀之卷內資料，並無證據證明
    吳黃碧霞有再跟被告丁○談及運毒這件事情，縱令己○○有
    跟丁○談到毒品，但是毒品是否就等於海洛因也有疑問，因
    為毒品分為四級，以所知輕於所犯，應以第四級毒品來科處
    量刑等語。
三、本案不爭執事項（見本院九十八年四月二十四日、同年五月
    八日準備程序筆錄）：
  (一)戊○○知悉陳敏鏘要運輸毒品來台入境乙事。
  (二)陳敏鏘曾打電話給戊○○提及其要運送一批毒品來台，詢問
    戊○○有沒有人，戊○○乃撥電話給己○○，請己○○找人
    協助運輸毒品，己○○事後回電予戊○○確認已經找到吳黃
    碧霞、丁○。
  (三)乙○○亦曾受戊○○之託，撥打電話給己○○詢問「有沒有
    人」等語。
  (四)戊○○交付美金三萬元給乙○○，委請乙○○攜至柬埔寨轉
    交予陳敏鏘。乙○○即於九十五年三月十九日攜帶上開三萬
    元美金搭機前往柬埔寨，當天丙○○亦受陳敏鏘之託，攜帶
    二萬元美金搭同一班機前往柬埔寨，抵達後，二人先前往陳
    敏鏘投宿之旅館，將所攜帶之美金三萬元及二萬元交予陳敏
    鏘。又乙○○在柬埔寨期間，與丙○○下榻於同一飯店，二
    人住宿之房間相鄰，期間乙○○並曾前往丙○○的房間。嗣
    乙○○於九十五年三月二十二日先行搭機返台。
  (五)在丙○○、乙○○停留柬埔寨期間，綽號「阿彬」之不詳年
    籍成年男子曾前往丙○○下榻的飯店房間，並交付行李箱一
    只予丙○○，行李箱內有保鮮膜、剪刀、小刀、鐵鎚、膠帶
    、塑膠袋以及十塊類似硯台大小的東西，並由丙○○以剪刀
    、小刀切割後包裝成福袋、雞蛋等類似糖果的形狀。
  (六)甲○○在九十五年三月二十日撥打0000000000號行動電話聯
    繫己○○（綽號弟仔），並向接電話的人告知搭機、轉機的
    時間以及要交付四萬元之事。
  (七)甲○○於九十五年三月二十一日下午二、三時許，在臺北縣
    林口鄉○○路、中原路口交付四萬元給己○○。
  (八)丁○係應吳黃碧霞之邀約，於九十五年三月二十二日與吳黃
    碧霞一同搭機至柬埔寨。
  (九)丁○、吳黃碧霞此行並未支付任何食宿、機票等費用。而丁○、吳黃碧霞在柬埔寨的住宿費用，係由丙○○代為支付。
  (十)丁○與吳黃碧霞於九十五年三月二十五日，自柬埔寨搭機返
    台前，由丙○○交託攜帶「優良品」塑膠手提袋兩袋（內
    置有以茶葉罐及形似福袋、雞蛋、鐘等造型之外包裝包裝妥
    當之毒品）。嗣於同日晚上八時五十分許，抵達臺灣後，在
    桃園機場第一航廈為調查處調查員在該二人分別所提之手提
    行李箱內查扣疑似海洛因毒品，嗣經送鑑定，其結果為：「
    送驗檢品11包（其中圓柱狀檢品9包【共166粒】、茶葉袋裝
    檢品2包）均含第一級第6項毒品海洛因成分，合計淨重3032
    .41 公克（空包裝總重166.60公克），純度71.26%，純質淨
    重2160.90 公克」（吳黃碧霞部分）、「送驗檢品12包（其
    中圓柱狀檢品10包【共186粒】、茶葉袋裝檢品2包）均含第
    一級第6項毒品海洛因成分，合計淨重3057.45公克（空包裝
    總重175.51公克），純度70.66%，純質淨重2160.39公克」
    （丁○部分）等情，有財政部臺北關稅局北稽檢移字第0950
    100115號函、臺北關稅局扣押貨物運輸工具收據及搜索筆錄
    （第6807號偵查卷第62、65、81頁）、法務部調查局九十五
    年五月三日調科壹字第020007955號、000000000號鑑定通知
    書及毒品照片2張（同上偵查卷第91、201、202 頁）、毒品
    及包裝工具照片共19張在卷（原審卷(五)第116頁至第125頁）
    以及上開海洛因毒品、包裝工具（包含行李箱、茶葉罐、塑
    膠提袋、各式造型塑膠硬殼包裝等）扣案可稽。
  (十一)丙○○於九十五年三月二十四日在金邊經陳敏鏘告知搭機回
    台時，會有甲○○前往接機，丙○○並於翌（二十五）日與
    陳敏鏘搭乘同一班機回台，而甲○○亦接獲陳敏鏘來電，要
    求其在九十五年三月二十五日下午六時許，前往中正機場第
    二航廈接機，接的人是丙○○。又甲○○與丙○○在第二航
    廈碰面後，隨即與丙○○前往第一航廈接機，準備接送丁○
    、吳黃碧霞。
  (十二)嗣調查處人員從乙○○身上扣到手機一支（號碼0000000000
    ）及記載「弟0000000000、00000000、眼00000000」的統一
    發票一張，其中「弟」係指己○○，「眼」則是陳敏鏘，另
    自丙○○身上扣得一支手機、手機SIM 卡二片及記載顏色、
    數量的便條紙一張。
四、經查：
  (一)被告戊○○部分：
    1.按陳敏鏘有打電話向戊○○提及有批毒品要運送來臺，詢
      問戊○○有沒有人，戊○○遂請乙○○撥打電話給己○○
      ，請己○○找人協助運輸毒品，己○○事後回電予戊○○
      確認已經找到吳黃碧霞、丁○，而戊○○知道陳敏鏘要運
      輸毒品來台入境，並交付美金三萬元給乙○○，請其攜至
      柬埔寨轉交予陳敏鏘，嗣吳黃碧霞、丁○於九十五年三月
      二十五日晚上八時五十分許，遭調查處偵查員查獲海洛因
      毒品等情，為被告戊○○所不爭（如上述不爭執事項）。
    2.被告戊○○於偵查已供承：其借款予陳敏鏘時，知悉陳敏
      鏘要去買毒品等語（第6807號偵查卷第223 頁），及其於
      原審供稱：陳敏鏘要其湊足五萬五千元美金，陳鈜諺到其
      住處所拿之二萬元美金，亦屬於五萬五千元美金之一部分
      ，然其嗣僅再湊到三萬元美金等情（原審卷(二)第94頁、卷
      (五)第201 頁反面），亦經被告丙○○及乙○○於原審陳述
      屬實（原審卷(一)第112頁、卷(五)第201頁），核與卷附通訊
      監察作業報告表內容顯示（如附表四(1)(2)）：戊○○本欲
      交付五萬五千元美金予陳敏鏘，然還沒湊好，僅有美金三
      萬元出頭，故先借美金二萬元予陳敏鏘，陳敏鏘嗣即電告
      陳鈜諺至戊○○住處拿取二萬元美金等情相符（第8001號
      偵查卷第13至15頁）。則被告戊○○於九十五年三月十六
      日與陳敏鏘電話聯繫，確定被告戊○○應交付五萬五千元
      美金給陳敏鏘後（戊○○實際借款五萬元美金予陳敏鏘）
      ，由陳敏鏘委請丙○○於同日前往戊○○上開住處取美金
      二萬元借款該款項用途），及被告戊○○嗣後僅再籌措三
      萬元美金，交由被告乙○○赴柬埔寨轉交陳敏鏘等事實，
      亦可確定。是被告戊○○既自承知悉陳敏鏘要運輸毒品來
      台，又分別拿錢給丙○○及乙○○攜帶至柬埔寨轉交予陳
      敏鏘，則其知悉款項之用途在於供陳敏鏘購買海洛因毒品
      之用，至為灼然。其嗣於本院翻異前供，辯稱：其以為陳
      敏鏘借款之目的，係要經營賭場云云，顯係事後圖卸之詞
      ，委無足採。另被告戊○○雖於偵查及原審羈押訊問時曾
      分別供稱：三萬元美金是陳敏鏘所有云云，或稱：係其出
      資五萬五千美元云云（第8001號偵查卷第5、31 頁、原審
      聲羈字第146 號卷第8、9頁），然與附表四(1)所示通訊作
      業報告表關於被告戊○○與陳敏鏘間對話明示提及之「借
      款」說法不符，是尚難認係被告戊○○出資與陳敏鏘共同
      購買毒品。
    3.因此，被告戊○○既知悉陳敏鏘借款目的在購買毒品後運
      輸來台，仍予借款並代為聯繫運毒交通者等事宜，因被告
      戊○○所為屬販賣、運毒及走私構成要件以外之行為，且
      無積極證據證明被告戊○○是以共同販賣、運送、走私之
      毒品之犯意而為。故其所為應屬以自己幫助犯罪之意思參
      與實行販賣、運輸及走私海洛因之構成要件以外之行為至
      明。
  (二)被告乙○○部分：
    1.被告乙○○受戊○○之託，撥打電話給己○○問「有沒有
      人」，且受戊○○之託，攜帶三萬元美金於九十五年三月
      十九日搭機前往柬埔寨交付給陳敏鏘，當天被告丙○○也
      搭同一班機，乙○○並於九十五年三月二十二日搭機返台
      。被告乙○○在柬埔寨期間，與丙○○下榻同一飯店，乙○○並曾前往丙○○的房間。丁○與吳黃碧霞於九十五年
      三月二十五日晚上八時五十分許，遭檢調機關查獲扣案物
      品，扣案物品包裝內均藏有第一級毒品海洛因。嗣調查局
      人員從被告乙○○身上扣到手機1支（號碼0000000000）
      及記載「弟0000000000、00000000、眼00000000」的統一
      發票一張，其中「弟」指的是己○○，「眼」指的是陳敏
      鏘等情，為被告乙○○所不爭（如上述不爭執事項）。
    2.證人己○○於偵查中供證：這趟毒品運送是乙○○與其接
      頭，乙○○說叫人去拿東西，看有沒有人可以幫忙帶進來
      ，其知道東西的意思指的是毒品。他說看其母親是否願意
      幫忙，之前已經有溝通過若可以的話，將以二十萬元為代
      價，其問過母親吳黃碧霞並告知這樣運送毒品可以拿二十
      萬元，這一次是乙○○告以戊○○要找二人來運毒品，乙○○說看有沒有二人，問其母親有無意願，起初其母親沒
      有意願，但後來乙○○催得很緊，才答應等語（第6807號
      偵查卷第116、117頁）。嗣於原審亦證稱：這次到柬埔寨
      託帶物品，除戊○○外，乙○○有打電話給伊，請伊幫忙
      找人，乙○○問伊有沒有要去，有說到需要二個人，伊跟
      他說伊母親及阿姨要出去玩；因為之前乙○○打電話給伊
      ，稱出國的事情，會有人打電話跟伊聯絡，所以甲○○拿
      四萬元交付時，才敢收下；乙○○打電話給伊的時候，是
      九十五年農曆過年後、甲○○交給伊四萬元之前，有表達
      是轉達戊○○的話，乙○○說姐仔（台語）有交代出國的
      事情有人會跟我聯絡等語（原審卷(五)第5、6、8、10、11
      頁）。雖己○○於原審否認戊○○、乙○○打電話來是要
      找人出國帶毒品回國一節，惟關於戊○○、乙○○確實有
      撥打電話找人出國之事，則是前後證述一致，參以被告乙○○亦自承在本案中曾三度撥打電話給己○○以及戊○○
      曾要其在與己○○聯繫後，直接以電話跟陳敏鏘告知其與
      己○○聯絡的結果（原審卷(五)第198 頁），而事後被告乙○○也確實有以電話跟陳敏鏘回報聯絡情形，有附表四(9)
      所示乙○○（00-00000000號市內電話）與陳敏鏘（00000
      00000號行動電話）通訊監察作業報告表在卷可稽（第800
      1號偵查卷第8頁反面、原審卷(五)第100 頁反面），可見戊○○透過被告乙○○與己○○聯繫，並非為了打牌之事；
      且果若被告乙○○主觀上認為只是為戊○○聯絡打牌之事
      ，則事屬單純，被告乙○○絕無必要在檢察官面前及原審
      受理聲請羈押之法官面前均矢口否認有打電話給己○○之
      事，是被告乙○○辯稱其對於戊○○要其撥打電話聯絡己○○之目的並不知情云云，應非實情。
    3.被告乙○○赴柬前，因柬埔寨方面發生狀況（見陳敏鏘與
      「阿貴」間95年3 月15日22時22分通訊監察作業報告表，
      第6807號偵查卷第20頁），陳敏鏘乃變更原訂行程，其間
      陳敏鏘、戊○○與被告乙○○的通話紀錄如附表四(3)(4)(5)
      (6)(7)所示（第8001號偵查卷第7、9、11頁）。而證人即被
      告戊○○於原審供證：關於附表四(3)所示的通話內容是在
      談論機票的事情，其問陳敏鏘，乙○○的機票是否要去購
      買，陳敏鏘稱不用問那麼多，晚一點再告之，機票主要是
      叫乙○○去買，要乙○○拿錢過去給陳敏鏘；附表四(5)(6)
      所示之通話內容是在談論本來乙○○要訂星期五的機票，
      陳敏鏘就打電話來說不用去了；附表四所示(7)「你家那隻
      狗」指的是乙○○等語（原審卷(二)第91頁反面、第93頁反
      面、第102 頁），由此可知，陳敏鏘、戊○○與被告乙○○彼此間，即使是就訂機票之事，亦不願意在電話中明白
      表示，而是使用諸如「火車票」、「班車」等暗語，若被
      告乙○○確實未涉本案，完全不知內情，則何須在電話中
      連訂機票之事均不願表明？其欲蓋彌彰之情，昭昭明甚。
    4.被告乙○○雖坦承有幫被告戊○○攜帶三萬元美金前往柬
      埔寨交給陳敏鏘，惟辯稱其不知該款項之用途云云。惟果
      若如此，則被告乙○○心中坦蕩，自無須隱匿上情，詎其
      於九十五年三月二十九日檢察官初訊及原審羈押訊問時，
      均矢口否認有前開情事（第7275號偵查卷第30、31頁、原
      審聲羈字第115號卷第9、10頁），足見其心虛之情。另被
      告乙○○於原審供承：其與丙○○相識，此次兩人搭乘同
      一班機前往柬埔寨，至柬埔寨後，其與丙○○住同一飯店
      ，並由丙○○帶去找陳敏鏘。因戊○○說陳敏鏘小弟丙○○也會去，叫其到柬埔寨再找丙○○，丙○○會帶其去找
      陳敏鏘等語（原審卷(一)第112 頁），核與證人即被告丙○○於原審供證：其與乙○○兩人搭同一班機赴柬埔寨，並
      住在同一飯店及帶乙○○去找陳敏鏘等語相符（原審卷(五)
      第80頁反面、第88頁），並有被告乙○○、丙○○之入出
      境資訊連結作業查詢結果附卷可稽（原審卷(四)第104、105
      頁）。由此可知，被告乙○○應係與丙○○相約一同搭機
      出國。被告乙○○雖辯稱：其並未與丙○○相約一起赴柬
      埔寨，是與丙○○係在機場偶遇云云（原審卷(五)第93頁反
      面），惟被告乙○○於原審亦自承認識陳敏鏘比較久，無
      丙○○之聯絡電話，也未向戊○○要陳敏鏘的電話可以直
      接跟陳敏鏘聯繫等語（原審卷(五)第99頁），則被告乙○○
      既受戊○○之託攜帶數額非小（美金三萬元）之款項前往
      柬埔寨要轉交給陳敏鏘，其自當有聯繫到陳敏鏘之方法或
      找到陳敏鏘之管道與途徑，否則被告乙○○隻身前往人生
      地不熟的柬埔寨，恐難與陳敏鏘碰面而順利完成戊○○所
      託付之任務。被告乙○○既無丙○○之聯絡電話，則一旦
      丙○○因故無法出國，被告乙○○到柬埔寨後，又因無陳
      敏鏘之聯絡方式，則其將如何與陳敏鏘碰面而順利完成戊○○所託付之任務？是被告乙○○對於三萬元美金之用途
      應甚為明瞭，被告乙○○上開所辯，顯不足採。
    5.證人丙○○於原審自承包裝毒品時，係「阿彬」教導如何
      包裝，被告乙○○並未在場，偵查中之所以稱被告乙○○
      一起包毒品云云，係想到在柬埔寨時，我在飯店房間廁所
      ，有聽到人來敲門，我問「阿彬」是誰，「阿彬」跟我說
      是乙○○，所以我就一起把乙○○拉下水云云（原審卷(一)
      第25頁、原審卷(五)第80頁反面、第87頁反面）；於本院前
      審亦供稱：並未與被告乙○○一起包裝毒品等語（本院上
      更一卷(一)第114 頁）。則除被告丙○○於偵查中之供述外
      （第6807號偵查卷第113 頁），並無其他可資證明被告乙○○有一同包裹毒品之證據。況無論被告乙○○有無一起
      包裹毒品，均無礙被告丙○○犯行之認定，其無迴護被告
      乙○○之理。是無積極證據證明被告乙○○有與丙○○一
      起包裝毒品，亦堪認定。
    6.綜上所述，被告乙○○既明知運毒之情而應戊○○之要求
      撥打電話給己○○詢問車手，且明知戊○○託其轉交三萬
      元美金給陳敏鏘，係用以購買、運輸、走私第一級毒品海
      洛因進口以販賣牟利之用，竟受託連絡車手，並攜帶現款
      往柬埔寨轉交給陳敏鏘，因被告乙○○所為屬販賣、運毒
      及走私構成要件以外之行為，且無積極證據證明其是以販
      賣、共同運送、走私之毒品之犯意而為。故其所為應屬以
      自己幫助犯罪之意思參與販賣、運送及走私海洛因之構成
      要件以外之行為至明。
  (三)被告丙○○部分：
    1.被告丙○○攜帶其先前向戊○○拿取之美金二萬元，依陳
      敏鏘之指示，於九十五年三月十九日搭機前往柬埔寨，而
      乙○○亦搭同一班機，嗣抵達柬埔寨後，即與乙○○連袂
      前往陳敏鏘投宿之旅館，各自將隨身攜帶之美金二萬元及
      三萬元交予陳敏鏘。而乙○○在柬埔寨期間，與丙○○下
      榻同一飯店，乙○○並曾前往丙○○的房間。在柬埔寨期
      間，有綽號「阿彬」之人在丙○○下榻的飯店房間交付行
      李箱給丙○○，行李箱內有保鮮膜、剪刀、小刀、鐵鎚、
      膠帶、塑膠袋以及十塊類似硯台大小的東西，並由丙○○
      包裝成福袋、雞蛋等類似糖果的形狀。又丁○、吳黃碧霞
      抵達柬埔寨後，被告丙○○即依陳敏鏘之指示前往接機，
      且代為支付丁○、吳黃碧霞的住宿費用。嗣丁○、吳黃碧
      霞於九十五年三月二十五日欲搭機返臺時，由被告丙○○
      在柬埔寨金邊機場交付丁○、吳黃碧霞「優良品」塑膠
      手提袋兩袋。另被告丙○○於九十五年三月二十四日在金
      邊經陳敏鏘告知搭機回台時，會有甲○○前往接機，嗣被
      告丙○○於九十五年三月二十五日搭機回台，陳敏鏘也搭
      乘同一班機回台，丙○○在桃園機場第二航廈碰到接機的
      甲○○，二人再一起前往第一航廈，丙○○在第一航廈碰
      到陳敏鏘，當時甲○○也有在場。丁○與吳黃碧霞於九十
      五年三月二十五日晚上八時五十分許，遭調查處偵查人員
      查獲上開手提袋（內置有以茶葉罐及形似福袋、雞蛋、鐘
      等造型之外包裝之第一級毒品海洛因）。調查人員並在被
      告丙○○身上扣得一支手機、手機SIM 卡二片、記載顏色
      、數量的便條紙一張等情，為被告丙○○所不爭（如上述
      不爭執事項）。
    2.被告丙○○係依陳敏鏘之指示，先向戊○○拿取美金二萬
      元前往柬埔寨要轉交給陳敏鏘，業據被告丙○○供承及證
      人即同案被告戊○○供證，並與卷附通訊監察作業報告表
      內容顯示（如附表四(1)(2)）相符，已如前述。且依上開通
      訊監察內容所示，被告丙○○於接獲陳敏鏘之電話，請其
      前往內湖簡小姐處拿取二萬元時，均未加以詢問細節，而
      答以「好啊」、「OK」，又旋收受陳敏鏘所交之一萬四千
      元用以購買機票，攜帶上開美金二萬元前住柬埔寨，顯見
      陳敏鏘認其應可信任，乃委以上開任務。是被告丙○○對
      上開美金二萬元之用途應甚為明瞭，雖其未參與陳敏鏘販
      賣毒品之構成要件，然其所為亦顯係出於幫助陳敏鏘販賣
      之犯意，而幫助攜帶購毒之資金。
    3.被告丙○○對於其係依陳敏鏘指示前往柬埔寨協助吳黃碧
      霞、丁○運輸毒品，抵柬國後，即在下塌之飯店將「阿彬
      」所帶來之海洛因毒品包裝成福袋、雞蛋等造型共計三百
      五十二顆，俟吳黃碧霞、丁○抵柬後，即前往機場接機，
      並帶至飯店住宿，住宿費用由丙○○支付，於三月二十五
      日吳黃碧霞、丁○欲返臺前，則與「阿彬」將兩袋「優
      良品」塑膠手提袋（內置有以茶葉罐及形似福袋、雞蛋、
      鐘等造型之外包裝包裝妥當之毒品）交予吳黃碧霞、丁○
      ，同日被告丙○○並與陳敏鏘搭與吳黃碧霞、丁○不同之
      班機返臺，抵台後，被告丙○○即先行與甲○○會合，再
      與甲○○前往桃園機場第一航廈要接吳黃碧霞、丁○等情
      ，業據被告丙○○於偵查及原審羈押訊問時供承不諱（第
      6807號偵查卷第111頁、原審聲羈字第113號卷第16頁）；
      核與證人即被告吳黃碧霞、丁○於原審供證：渠等抵達柬
      埔寨時，係由丙○○前往金邊機場接機及帶往住宿之飯店
      、有人支付住宿費用、欲回臺時丙○○與他人有將扣案之
      兩袋物品交給渠等帶回臺灣等語相符（原審卷(五)第41、42
      、51、52頁）；及證人乙○○於原審供證：其曾在丙○○
      投宿柬埔寨之飯店房間內看到形狀類似硯台之東西等語相
      符（原審卷(五)第94頁反面）。又以被告丙○○於案發時才
      25歲，年輕力壯，且當日既亦同樣搭機返臺，當可自行攜
      帶或托運入境，實無將二袋扣案物品攜回臺灣之事，委由
      兩名老婦代勞之理；且果若被告丙○○不知上開二袋扣案
      物品係屬海洛因毒品之事屬實，被告丙○○既然可自行攜
      回，應無須迂迴行事，先交由吳黃碧霞、丁○攜回臺灣，
      被告丙○○返臺後再到第一航廈接吳黃碧霞、丁○後取回
      之理。又被告丙○○於原審供稱：其在柬埔寨包裝上開十
      塊「類似硯台的東西」後，隔天「阿彬」到其房間拿取毒
      品時，「阿彬」將每一袋子裡面的白色粉末小包裝拿出來
      ，再用黑色及紅色的筆在小包裝上作記號，作記號的方式
      是以顏色及數字標示，作記號同時並計算數量，同一袋子
      裡面的小包裝粉末，都是同一個顏色及數字的表示，作記
      號及在包裝上標示之事都是「阿彬」做的，其沒有花時間
      云云（原審卷(五)第81、82頁）。以被告丙○○已經成年且
      心智健全，而所包裝之東西又屬白色粉末（被告丙○○並
      稱該白色粉末觸感跟奶粉比起來比較粗糙，味道聞起來有
      類似食物壞掉的酸味等語），「阿彬」作記號之舉又非比
      尋常，實難認被告丙○○主觀上無法認知到其所包裝之物
      係屬毒品，且「阿彬」作記號的同時，又將所作的記號及
      所計算之數量等記載在便條紙上（即如附表一編號所示
      之毒品數量清單），顯見該數量清單有其特定用途，因此
      被告丙○○才會在扣案毒品運送回台之同時，也帶回該數
      量清單。被告丙○○雖辯稱清單是「阿彬」忘了帶走，且
      嗣後吃飯時「阿彬」復稱仍需該清單，其就將清單放在皮
      包內，但又忘了拿給他而帶回臺灣云云（原審卷(五)第82頁
      ），惟在包裝上作記號及計算數量既均由「阿彬」所為，
      被告丙○○並未出力協助，則「阿彬」自可取走物品後逕
      行離去，應不須在被告丙○○下塌的房間內從事上開行為
      ；且「阿彬」既係在到被告丙○○房間拿取丙○○所包裝
      之物品時，計算所包裝之數量並在便條紙作記號，則「阿
      彬」在取走物品時，當不致忘記取走與該物品有其結合意
      義之數量清單，縱然忘記，也可在取走物品後，再自行製
      作數量清單；況依被告丙○○所陳，在「阿彬」拿走其所
      包裝之物品後，至少在聚餐及被告丙○○回國時，與「阿
      彬」至少還有二次見面之機會，而該數量清單既有其特定
      用途之重要性，實難想像「阿彬」及被告丙○○會「連續
      」數次忘記數量清單之事。是被告丙○○辯稱：其並不知
      道包裝之物為海洛因毒品云云，為事後避就之詞，不足採
      信。
    4.又被告丙○○雖於原審辯稱：其不知道所交給吳黃碧霞、
      丁○之物是其所包裝的東西云云（原審卷(一)第25頁反面）
      。惟被告丙○○就「在柬埔寨期間，有綽號【阿彬】之人
      在丙○○下榻的飯店房間交付行李箱給丙○○，行李箱內
      有保鮮膜、剪刀、小刀、鐵鎚、膠帶、塑膠袋以及十塊類
      似硯台大小的東西，而扣案物品確實是由丙○○所包裝，
      包裝成福袋、雞蛋等類似糖果的形狀」事項，並不爭執，
      已如前述，核與其偵查中所陳相同（第6807號偵查卷第11
      1 頁），則其嗣辯稱其所包裝之物非扣案之物云云，稽其
      用意，無非係在切斷其在柬埔寨包裝之毒品與本案吳黃碧
      霞、丁○所攜帶入境之毒品間之關係，以求脫罪，是被告
      丙○○上開翻異前詞之辯解，顯不足採。
    5.另被告丙○○辯稱：其前往柬埔寨是為了幫陳敏鏘修電腦
      及教導電腦使用云云（原審卷(一)第111 頁）。惟被告丙○○既自承此行陳敏鏘答應給予一萬元之報酬，且陳敏鏘又
      在柬埔寨當地交付五百元美金作為零用金（第6807號偵查
      卷第113 頁），則陳敏鏘所費不貲之目的竟然只是要被告
      丙○○赴柬修電腦及教導電腦使用，是否合乎成本效益，
      顯然有疑；且被告丙○○在柬期間，不僅須陪同被告乙○○前往面見陳敏鏘（已如前述），又須接待抵柬之吳黃碧
      霞、丁○（包括接機、付飯店費用等），在吳黃碧霞、丁○要回臺時，復與「阿彬」一同將扣案物品交吳黃碧霞、
      丁○攜回臺灣，並在當日搭不同班機回台後，要與甲○○
      一同到桃園機場第一航廈接吳黃碧霞、丁○等，被告丙○○所為，顯然逾越其原始目的甚多，是被告丙○○上開所
      辯赴柬目的，無非矯飾之詞，委無足採。
    6.綜上所述，被告丙○○係依陳敏鏘指示，攜帶美金二萬元
      前往柬埔寨，而用以資助陳敏鏘購入毒品，雖其未參與陳
      敏鏘販賣毒品之構成要件，惟其所為亦顯係出於幫助陳敏
      鏘販賣之犯意。又其嗣前往柬埔寨協助吳黃碧霞、丁○運
      輸毒品，並在下塌之飯店包裝毒品，俟吳黃碧霞、丁○抵
      柬後，即負責接待，於三月二十五日吳黃碧霞、丁○欲返
      臺前，則與「阿彬」將兩袋內裝有扣案毒品之塑膠手提袋
      交給吳黃碧霞、丁○，同日被告丙○○並與陳敏鏘搭與吳
      黃碧霞、丁○不同之班機返臺，抵臺後，被告丙○○即先
      行與甲○○會合，再與甲○○前往桃園機場第一航廈要接
      吳黃碧霞、丁○等舉，顯見其以自己共同犯罪之意思共同
      運輸及走私管制物品第一級毒品海洛因至明。
  (四)被告丁○部分：
    1.被告丁○係應其姐吳黃碧霞之邀約，在九十五年三月二十
      二日與吳黃碧霞一同搭機到柬埔寨，此行並未支付任何食
      宿、機票等費用，並於同年月二十五日自柬埔寨搭機返臺
      前，受託攜帶「優良品」塑膠手提袋兩袋（內置有以茶
      葉罐及形似福袋、雞蛋、鐘等造型之外包裝之物品）。嗣
      於同日晚上八時五十分許，抵達臺灣後遭檢調機關查獲，
      而上開包裝內均藏有第一級毒品海洛因，為被告丁○所不
      爭（如上述不爭執事項），並有法務部調查局鑑定通知書
      二件在卷可憑（第6807號偵查卷第201、202頁）。
    2.被告丁○對於其係受吳黃碧霞邀約前往柬埔寨，在赴柬前
      ，即已知悉此次出國運送毒品有二十萬元之報酬，且知道
      其所攜帶的東西係毒品等情，業經其於偵查及原審羈押訊
      問時供承明確（第6807號偵查卷第117 頁、原審聲羈字第
      113 號卷第20頁）。而本院前審勘驗丁○於九十五年三月
      二十六日原審羈押訊問時之錄音光碟結果，被告當時有以
      台語回答：「我不知毒品這麼厲害，這我不知，我也不曉
      」等語，及原審勘驗同案被告吳黃碧霞於同日檢察官訊問
      時之錄音光碟結果：「檢察官問：（檢察官對著書記官說
      ：然後問說己○○在去之前就有告訴你們要帶的東西是毒
      品）你兒子剛才有跟我講，他沒有騙你們，他有照實跟你
      們講，二十萬帶毒品回來，這件事他講話實在否？吳黃碧
      霞答：實在。檢察官問：實在否？要講話。丁○：（點頭
      ）。檢察官問：所以都知道嘛？丁○答：我不知道那麼嚴
      重。檢察官問：有沒有那麼嚴重沒關係，就知道是毒品想
      說沒那麼嚴重，是不是這樣？丁○：（點頭）」，此有勘
      驗筆錄在卷足按（原審卷(四)第113、114頁，本院更一卷(三)
      第138、139頁）。又證人己○○於偵查及原審羈押訊問時
      亦供證：其於接受戊○○之委託後，隨即詢問吳黃碧霞之
      意願，並明白告知吳黃碧霞關於出國運輸毒品之計畫及報
      酬二十萬元，其未與丁○接觸，是吳黃碧霞找丁○的等情
      （第6807號偵查卷第116頁、原審聲羈字第113號卷第11頁
      ），則合理推論，應係同案被告吳黃碧霞將出國運毒之計
      畫及可得報酬二十萬元之事告知被告丁○。
    3.被告丁○此次出國之機票、在柬埔寨住宿等費用，被告丁○均未花費分文，且對此次出國行程均不知悉，至柬埔寨
      後，被告丙○○到機場接機並帶到飯店，飯店費用則由他
      人支付，回台時遭調查員扣得之物品，是丙○○等人交給
      吳黃碧霞、丁○，並交代要帶回臺灣等情，業據被告丁○
      於原審供承不諱（原審卷(五)第51頁）；核與證人吳黃碧霞
      於調查站及原審、丙○○於偵查及原審證述：吳黃碧霞、
      丁○抵達柬埔寨後，其有到機場接機並帶該二人到飯店，
      飯店費用是丙○○支付，丙○○及阿彬有將手提袋交給吳
      黃碧霞、丁○等語相符（第6807號偵查卷第77、111頁、
      原審卷(五)第42、83頁）。證人己○○又於原審供證稱：係
      其幫吳黃碧霞、丁○訂單程機票等語（原審卷(五)第12頁）
      。則以被告丁○與吳黃碧霞等人事先未規劃行程及訂回程
      機票，亦非跟團，被告丁○及吳黃碧霞二人如何能在柬國
      境內旅遊，又如何回國，實屬可疑，且吳黃碧霞又坦承其
      腳不太能走，更足以印證被告丁○辯稱：其係應吳黃碧霞
      之邀出國旅遊之說，非屬實情。被告丁○既能免費搭機前
      往柬埔寨及在當地免費住宿，到柬埔寨後又有人接應，則
      其與吳黃碧霞特地前往柬埔寨應係另有任務，彰彰明甚；
      而被告丁○及吳黃碧霞在柬埔寨唯一受託之事即為將扣案
      物品（按本段所指扣案物品，專指被告吳黃碧霞、丁○所
      遭查扣之二只手提行李箱內之物品，即海洛因毒品）攜帶
      回台一節，亦為被告丁○所不爭執，已如前述，惟本件被
      告丁○、吳黃碧霞所遭查扣之物品，不過是二只手提行李
      箱，被告丁○又明知其返臺當日，丙○○亦搭乘不同班機
      回台，且證人丙○○亦於原審供證：有告訴吳黃碧霞、丁○，其同日返臺會到臺灣機場大廳接她們等語（原審卷(五)
      第89頁反面），以被告吳黃碧霞與丁○均屬年事已高之老
      嫗，而被告丙○○則年方二十五歲，身強體健，自無將上
      開二只手提行李箱攜回臺灣之事，委由兩名老婦代勞之理
      。被告丁○既願受丙○○之託，將扣案物品攜帶回臺，可
      見被告丁○與吳黃碧霞前往柬埔寨之任務即在於將扣案物
      品攜帶入臺，而該扣案物品既需由專人從臺灣赴柬攜帶回
      臺，則其重要性自不言而喻。又委託人依理既可自行將扣
      案物品攜帶回臺，卻又隱身於後，則被告丁○應可認知其
      所攜帶之物品應屬違禁物品，是其上開於檢察官訊問時及
      原審受理羈押聲請之法官面前供述己○○有告知是要出國
      攜帶毒品，且可得報酬二十萬元等語，應與實情相符，其
      前開所辯不知所攜帶入境的物品係海洛因毒品云云，委無
      足採。被告丁○於原審復辯稱無人告知所攜帶回台之物品
      要交給何人，也不知道回台後何人會來接，丙○○也沒有
      說上開扣案物品拿回國後，要如何處理云云（原審卷(五)第
      55頁）。惟被告丁○既受託將上開扣案物品帶回臺灣，自
      然應該先確定如何將該物交給來取之人及其身分，以完成
      託交任務，是被告丁○所辯上情，亦與常理不符，顯非屬
      實。
    4.被告丁○之辯護人雖以前揭情詞置辯，然丁○搭機往返柬
      埔寨及臺灣之間，不僅無需支付機票及食宿費用，尚可獲
      取報酬二十萬元，且對於初次謀面之丙○○等不自行攜帶
      入境而託其攜帶手提袋入境臺灣時，本應心生疑問，更加
      謹慎行事，但其卻未向丙○○進一步詢問相關細節，即貿
      然允諾與其姐吳黃碧霞一同前往柬埔寨，且於金邊機場搭
      機返臺前，代為丙○○攜帶手提袋入境，已與常情有違。
      再參以其受託攜帶手提袋之報酬高達二十萬元，堪認其應
      所攜帶之毒品價值不菲。由此可見，丁○主觀上即已預見
      該手提袋內可能藏放第一級毒品海洛因，竟仍貪圖上開不
      法利益，願甘冒遭警查獲之風險，而以此事實之發生不違
      背其本意之運送第一級毒品走私入境之不確定故意，受丙○○所託攜帶客觀上夾藏於手提袋內之第一級毒品海洛因
      ，堪以認定。
    5.是以，被告丁○同意在得到二十萬元報酬之條件下，擔任
      車手，且實際上亦執行運送毒品工作，並主觀上即已預見
      該手提袋內可能藏放第一級毒品海洛因，而以此事實之發
      生不違背其本意之運送第一級毒品走私入境之不確定故意
      ，則其以自己共同犯罪之意思參與實行運輸及走私海洛因
      毒品之構成要件之行為至灼。
  (五)被告甲○○部分：
    1.被告甲○○於九十五年三月二十日撥打0000000000號行動
      電話聯繫己○○（綽號弟仔），並向接電話的人告知搭機
      、轉機的時間、交付四萬元之事，且在翌日下午二、三點
      許，在臺北縣林口鄉○○路、中原路口交付4 萬元予己○○。另被告甲○○接到陳敏鏘電話，要求在同年月二十五
      日下午六時許，前往桃園機場第二航廈接丙○○。接到丙○○後，隨即與丙○○到第一航廈準備接送不認識之丁○
      、吳黃碧霞，吳黃碧霞、丁○於同年月二十五日晚上八時
      五十分許，遭檢調機關查獲海洛因毒品等物，為被告甲○○所不爭（如上述不爭執事項）。
    2.被告甲○○依陳敏鏘指示撥打電話與被告己○○聯繫吳黃
      碧霞、丁○赴柬行程之通話內容中（如附表四【12】【13
      】【14】通訊監察作業報告表，第6807號偵查卷第95至99
      頁），被告甲○○不僅告知己○○（由不知情之己○○前
      妻廖靖接聽）搭機、轉機時間、航空公司班機，且對於柬
      埔寨方面接應人員之配合事項均能明白告知，並且原本指
      示己○○方面要訂來回機票，之後則修正為只要訂單程（
      去程）機票，足見被告甲○○與陳敏鏘或陳敏鏘方面之人
      員有做相當之聯繫，而能迅速轉述陳敏鏘的指示，是被告
      甲○○辯稱其完全不知本案運輸毒品之內情云云，要非屬
      實。又陳敏鏘於九十五年三月二十五日抵台後不久，即撥
      打電話聯繫被告甲○○，對話內容如附表四(9)所示（通訊
      監察作業報告表，第11617號偵查卷第9頁），被告甲○○
      於原審亦自承上開通話係在談論接丙○○之事（原審卷(五)
      第202 頁反面）；證人丙○○於原審亦供證：丙○○說甲○○會來接我，甲○○來接我時，我說要到第一航廈接人
      ，問他可不可以，他說可以，我們就到第一航廈，我跟甲○○說我要先吃飯，要他到出境大廳等我，在檢察官訊問
      時稱陳敏鏘在柬埔寨就告知要將東西交給甲○○，係因調
      查員問說扣案東西是你要帶走還是甲○○帶走，因我僅跟
      甲○○去接機，就把這件事情推給甲○○等語（原審卷(五)
      第84、85頁）；核與被告甲○○供稱：接到陳敏鏘來電去
      接丙○○，接到後，丙○○要求帶他去第一航廈接人，叫
      我等一下等情相符（原審卷(一)第110頁反面、卷(三)第131頁
      反面），則被告甲○○受陳敏鏘告知前往機場接機對象應
      係丙○○而非丁○、吳黃碧霞。另參酌附表四（10）（11
      ）所示，陳敏鏘亦於同日搭機返台，且於其他被告遭查獲
      後即跑離現場等情（第11617 號偵查卷第10頁），則陳敏
      鏘既同在機場，其等待其他被告運送毒品安全闖關後再現
      身取回毒品，亦不無可能。況此部分甲○○至機場目的，
      係欲將運毒交通者運輸來台之海洛因毒品取走，亦僅有被
      告甲○○偵查中自白可據（第6807號偵查卷第44頁反面）
      ，是無其他證據可資認定被告甲○○是運毒車手，尚難認
      其與陳敏鏘有共同運輸及走私管制物品毒品海洛因入臺之
      犯意聯絡。
    3.綜上，被告甲○○既依陳敏鏘之指示，告知己○○搭機行
      程及交付出國相關費用，並前往桃園機場接丙○○，因被
      告甲○○所為屬運毒及走私構成要件以外之行為，且無積
      極證據證明被告甲○○是以共同運送、走私之毒品之犯意
      而為。故其所為應屬以自己幫助犯罪之意思參與實行運輸
      及走私海洛因之構成要件以外之行為至明。
  (六)販賣毒品係違法行為，非可公然為之，亦無公定價格，且容
    易分裝並增減份量，而每次買賣之價量，可能隨時依雙方關
    係深淺、資力、需求量及對行情之認知、來源是否充裕、查
    緝是否嚴緊、購買者被查獲時供述購買對象之可能風險之評
    估等，而異其標準，非可一概而論，從而販賣毒品之利得，
    除被告坦承犯行或價量俱臻明確外，委難察得實情，惟販賣
    之人從價差或量差中牟利之方式雖異，其販賣行為在意圖營
    利則同一。本案檢察官起訴之被告陳敏鏘雖然並未到案，而
    無法得知其販賣海洛因毒品之計價方式，惟依常理陳敏鏘當
    無可能甘冒重典運輸毒品回台後轉售而不求利得之理，是其
    等有營利之意圖，灼然至明。此外，並有相關通訊監察作業
    報告表、入出境資訊連結作業查詢結果、扣案物品（美金二
    百三十一元、相關行動電話及SIM 卡、紙條、統一發票）等
    可資佐證。綜上所述，本件事證明確，被告等之犯行，均堪
    認定。
五、按被告行為後，刑法於九十四年二月二日修正公布部分條文
    ，並自九十五年七月一日施行。依修正後刑法第二條第一項
    規定：「行為後法律有變更者，適用行為時之法律。但行為
    後之法律有利於行為人者，適用最有利於行為人之法律。」
    ，此條規定與刑法第一條罪刑法定主義契合，係規範行為後
    法律變更所生新舊法律比較適用之準據，是刑法第二條本身
    雖經修正，尚無比較新舊法之問題，應一律適用裁判時之現
    行刑法第二條，以決定適用之刑罰法律。而刑法第十一條關
    於本法總則對於其他刑罰法規之適用規定，由原條文：「本
    法總則於其他法令有刑罰之規定者，亦適用之。但其他法令
    有特別規定者，不在此限」，增訂與修正文字為：「本法總
    則於其他法『律』有刑罰『或保安處分』之規定者，亦適用
    之。但其他法律有特別規定者，不在此限。」，是關於本條
    之增訂，無關犯罪行為可罰性要件之變更，亦應適用裁判時
    之新法，均合先敘明。又本次修正涵蓋之範圍甚廣，故比較
    新舊法時，應就罪刑有關之共犯、牽連犯、連續犯、有無累
    犯加重、自首減輕暨其他法定加減原因與加減例等一切情形
    ，綜其全部罪刑之結果而為比較，最高法院九十五年五月二
    十三日九十五年第八次刑庭會議決議可資參照。查：
  1.舊刑法第二十八規定「二人以上共同實施犯罪之行為者，皆
    為正犯」，新刑法第二十八條則規定「二人以上共同實行犯
    罪之行為者，皆為正犯」，揆諸本條之修正理由係排除陰謀
    共同正犯、預備共同正犯，共同正犯之要件已有限縮，以修
    正後規定有利於被告。
  2.毒品危害防制條例第四條第一項之罪（販賣、運輸第一級毒
    品罪），其法定刑中關於罰金刑部分規定為「得併科新臺幣
    一千萬元以下罰金」；懲治走私條例第二條第一項之罪（私
    運管制物品進口罪），其法定刑中關於罰金刑部分之規定為
    「得併科新台幣三百萬元以下罰金」。依被告等行為時即修
    正前刑法第三十三條第五款規定，罰金最低額為銀元一元，
    依現行法規所定貨幣單位折算新臺幣條例第二條折算為新臺
    幣之結果，前揭罪名之罰金刑即為「得併科銀元一元即新臺
    幣三元以上、新臺幣一千萬元以下罰金」、「得併科銀元一
    元即新臺幣三元以上、新臺幣三百萬元以下罰金」；惟修正
    後刑法第三十三條第五款就罰金刑規定為「新臺幣一千元以
    上，以百元計算之。」顯已將罰金刑之最低額提高為新臺幣
    一千元以上。經比較上述新舊法，認適用被告等行為時之前
    揭修正前刑法規定，對被告較為有利。
  3.刑法第三十條第一、二項條文內「從犯」用語，業經修正改
    為「幫助犯」，另既認幫助犯應採共犯從屬性說之「限制從
    屬刑式」，使教唆犯及幫助犯之從屬理論一致，修正第1 項
    文字為「幫助他人實行犯罪行為者」，均屬法律用語之明文
    標準化，無涉刑罰權規範變更，自無新舊法比較問題，應適
    用裁判時法（最高法院九十五年第二十一次刑事庭會議決議
    參照）。
  4.修正後刑法第五十五條規定，業已廢除牽連犯之規定。故犯
    一罪而其方法或結果之行為犯他罪名者，依修正前刑法第五
    十五條後段規定，認屬牽連犯，應從一重處斷；但依修正後
    刑法第五十五條規定，則已無牽連犯可資適用，即應將各該
    犯行以數罪併合處罰。是以適用修正前關於牽連犯之規定，
    自係較為有利。至於想像競合部分，修正後刑法第五十五條
    但書固增訂：「但不得科以較輕罪名所定最輕本刑以下之刑
    。」惟此係法理之明文化，非屬法律之變更，尚無新舊法比
    較適用之問題仍適用裁判時法（最高法院九十五年第二十一
    次刑事庭會議決議參照）。
  5.被告等所犯毒品危害防制條例第四條第一項之法定刑為死刑
    或無期徒刑，修正前刑法第六十四條規定：「死刑不得加重
    。死刑減輕者，為無期徒刑，或為十五年以下十二年以上有
    期徒刑。」、第六十五條則規定：「無期徒刑不得加重。無
    期徒刑減輕者，為七年以上有期徒刑。」，嗣經本次修正，
    分別規定為：「死刑不得加重。死刑減輕者，為無期徒刑。
    」（第六十四條），及：「無期徒刑不得加重。無期徒刑減
    輕者，為二十年以下十五年以上有期徒刑。」（第六十五條
    ），上開二條文之第二項，就死刑及無期徒刑減輕後刑度予
    以提高，經比較後，自應適用被告行為時之修正前刑法第六
    十四條第二項、第六十五條第二項規定。
  6.修正前刑法第六十八條規定：「拘役或罰金加減者，僅加減
    其最高度。」惟此次刑法修正，既將罰金最低金額修正為新
    臺幣1千元，當不致因加減其最低度，而產生不滿1元之零數
    ，允宜與有期徒刑相同，許其最高度及最低度同加減之，故
    併入修正後刑法第六十七條，而規定為：「有期徒刑或罰金
    加減者，其最高度及最低度同加減之。」本案被告丙○○、
    丁○既均因犯罪之情狀可憫恕，而依刑法第五十九條予以酌
    量減輕其刑，則因修正前刑法第六十八條規定罰金最低度不
    予減輕，較諸修正後刑法第六十七條規定罰金最低度亦予減
    輕之規定，修正前之規定較不利於被告。另外第五十九條規
    定，亦屬法院就刑之酌減審認標準見解之明文化，非屬法律
    之變更，自無新舊法比較適用之問題（最高法院九十五年第
    二十一次刑事庭會議決議參照）。
  7.經綜合比較上述被告等行為時及行為後之規定，被告等行為
    後之規定對被告等而言並無較有利之情形，為整體適用，不
    宜割裂，自應適用被告等行為時之規定論處。
六、論罪部分：
  (一)核被告戊○○、乙○○所為，係犯刑法第三十條、毒品危害
    防制條例第四條第一項之幫助運輸、幫助販賣第一級毒品罪
    ，及刑法第三十條、懲治走私條例第二條第一項之幫助私運
    管制物品進口罪。渠等係以一行為同時觸犯上開幫助運輸海
    洛因毒品及私運管制物品進口二罪，應依修正前之刑法第五
    十五條規定，從一重之幫助運輸第一級毒品罪處斷。被告戊○○、乙○○所犯幫助運輸海洛因毒品與幫助販賣海洛因毒
    品兩罪間，有方法、目的之牽連關係，應依修正前刑法第五
    十五條後段之規定，從一重以情節較重之幫助販賣第一級毒
    品罪處斷。檢察官雖未就被告戊○○、乙○○幫助販賣第一
    級毒品之犯行起訴，惟此部分既與幫助運輸第一級毒品罪間
    有裁判上一罪關係，本院自應併予審理。
  (二)核被告丁○、丙○○所為，係犯毒品危害防制條例第四條第
    一項運輸第一級毒品罪及懲治走私條例第二條第一項私運管
    制物品進口罪。另被告丙○○攜帶美金二萬元至柬埔寨交予
    陳敏鏘，供陳敏鏘購買毒品之用，核其所為，係犯刑法第三
    十條、毒品危害防制條例第四條第一項之幫助販賣第一級毒
    品罪。被告丁○、丙○○運輸毒品前後持有第一級毒品之低
    度行為，為運輸第一級毒品之高度行為所吸收，均不另論罪
    。又按共同正犯之意思聯絡，原不以數人間直接發生者為限
    ，即有間接之聯絡者，亦包括在內（最高法院七十七年台上
    字第二一三五號判例意旨參照）。是丁○雖與陳敏鏘未曾謀
    面，然其在部分被告之居間串連下，為了同一目的（運輸海
    洛因來台）而分別從事部分行為，則被告丁○、丙○○與吳
    黃碧霞、陳敏鏘、「阿彬」彼此間有犯意聯絡及行為分擔，
    為共同正犯。被告丁○、丙○○以一行為同時觸犯上開兩罪
    ，應依刑法第五十五條規定，從一重之運輸第一級毒品罪處
    斷。又被告丙○○所犯幫助販賣海洛因毒品與運輸海洛因毒
    品兩罪間，有方法、目的之牽連關係，應依修正前刑法第五
    十五條後段之規定，從一重以情節較重之運輸第一級毒品罪
    處斷。檢察官雖未就被告丙○○幫助販賣第一級毒品之犯行
    起訴，惟此部分既與運輸第一級毒品罪間有裁判上一罪關係
    ，本院自應併予審究。
  (三)核被告甲○○所為，係犯刑法第三十條、毒品危害防制條例
    第四條第一項之幫助運輸第一級毒品罪，及刑法第三十條、
    懲治走私條例第二條第一項之幫助私運管制物品進口罪。其
    以一行為同時觸犯上開兩罪，為想像競合犯，應依刑法第五
    十五條規定，從一重之幫助共同運輸第一級毒品罪處斷。
  (四)本院考量被告丙○○在本案角色，均非擔任主謀工作，且所
    運輪毒品數目尚非眾多，且尚未從中獲取利得，而被告丁○
    年事已高，雖然在本案中是實際從事運輸海洛因毒品回台之
    人，惟屬本案中之工具性質，渠等均因一時貪念而遭人利用
    ，犯案情節尚非屬重大，然運輸第一級毒品海洛因之法定刑
    為死刑或無期徒刑，依本件實際犯罪之情狀而言，認如量處
    法定最低度刑（即無期徒刑），猶嫌過重，顯屬情輕法重，
    有傷一般國民對於法律之情感，故參酌前情，爰依刑法第五
    十九條之規定，均酌減其刑，另被告甲○○、乙○○、戊○○係屬幫助犯，爰依刑法第三十條規定減輕其刑。
七、原審因認被告等人罪證明確，均予以論罪科刑，固非無據，
    惟查：(一)勘驗應製作筆錄，記載實施之年、月、日及時間、
    處所並其他必要之事項，且應命依法在場之人簽名、蓋章或
    按指印，此觀刑事訴訟法第四十二條第一項及第四項規定甚
    明，立法用意係因勘驗乃法定調查證據方法之一種，其程序
    必須適法、公正、確實，故應以筆錄之形式，記載有關事項
    ，並命相關人員簽認，以杜爭議，並為證明。倘未製作勘驗
    筆錄，並記載上揭事項及命相關人員簽名、蓋章或按指印，
    所踐行之勘驗程序即非適法。原審法院就被告丙○○、己○○之臺北市調查處及偵查錄音帶，製作錄音譯文（原審卷(一)
    第149至212頁），僅於法院審理單上由受命法官批示「一、
    本院已就被告己○○、丙○○聲請勘驗之錄音光碟（包括調
    查、偵查時），均已製作譯文如附件。二、請檢察官先行閱
    聽，有無意見。三、定九十五年七月十四日下午二時通知被
    告己○○及戊○○之律師，並提被告二人至本院資訊室旁之
    電腦教室先行閱聽」等語（原審卷(一)第148 頁），並未製作
    勘驗筆錄，記載實施之年、月、日及時間、處所，且無任何
    在場人員之簽名、蓋章或指印，所踐行之程序並不合法，原
    判決逕以該譯文作為證據方法而為調查，難認合法。(二)被告
    戊○○、乙○○係販賣第一級毒品幫助犯、甲○○係共同運
    輸第一級毒品幫助犯，原審竟認渠等均係共同運輸第一級毒
    品正犯，尚有未合。(三)沒收為從刑之一種，依主從不可分之
    原則，應附隨緊接於主刑之下而同時宣告；又共同正犯因相
    互間利用他人之行為，以遂行其犯意之實現，本責任共同之
    原則，有關沒收部分，對於共犯間供犯罪所用之物，自均應
    為沒收之諭知。惟幫助犯僅係對於犯罪構成要件以外行為為
    加工，並無共同犯罪之意思，自不適用該責任共同原則，對
    於正犯所有供犯罪所用之物或犯罪所得之物，亦為沒收之諭
    知。本件被告戊○○、乙○○幫助販賣第一級毒品罪刑，被
    告甲○○幫助共同運輸第一級毒品罪刑，原判決就附表三所
    示之供運輸毒品之工具等物品，亦在其等罪刑下宣告沒收，
    自有不當。(四)特別刑法案件，適用刑法總則之規定時，如特
    別刑法有規定「適用刑法總則」、「適用刑法」之明文者，
    應引用特別刑法該規定；如特別刑法僅規定「本條例未規定
    者，適用其他法律」或無規定者，則應引用刑法第十一條。
    懲治走私條例為刑法之特別法，該條例第十一條已規定「走
    私行為之處罰，海關緝私條例及本條例無規定者，適用刑法
    及其他有關法律。」則違反懲治走私條例案件，於適用刑法
    總則之規定時，自應援引該條例第十一條之規定。原判決論
    處被告等應成立懲治走私條例第二條第一項之罪，而與運輸
    第一級毒品罪間，有想像競合犯關係，而依刑法第五十五條
    之規定，從一重之運輸第一級毒品罪處斷，並未適用懲治走
    私條例第十一條為其依據，亦有未當。本件被告甲○○、戊○○、丁○、丙○○、乙○○均提起上訴，否認犯罪，雖為
    無理由，然原判決既有前揭可議之處，自屬無可維持，應由
    本院予以撤銷改判。爰審酌被告等均無前受徒刑宣告並經執
    行之前案紀錄，素行尚可；惟竟無視於國家防制毒品危害之
    禁令，幫助或參與運輸大量海洛因毒品回臺，不僅助長毒品
    氾濫，戕害他人之身心發展，且足以使購買而施用者導致精
    神障礙、性格異常，甚至造成生命危險之生理成癮性及心理
    依賴性，戕害國民身心健康，幸及早為檢調機關發覺、查獲
    ，致毒品未流入我國，所生危害非鉅，及被告等均尚未從中
    獲得利益，且丙○○涉世未深、丁○年事已高，僅因一時利
    令智昏，而遭人利用，犯罪情節尚非重大，及被告等所犯情
    節輕重不同，暨渠等犯後態度等一切情狀，爰分別量處如主
    文第二至四項所示之刑。扣案之毒品海洛因合計淨重6089.
    86公克（即如附表二所示之扣案海洛因毒品），應依毒品危
    害防制條例第十八條第一項前段宣告沒收銷燬之。至除去海
    洛因後所遺留之保鮮膜、膠帶，均係用於包裹海洛因毒品之
    外包裝，以防毒品裸露、潮濕，便於攜帶使用，顯係被告丙○○、丁○與共犯陳敏鏘為運輸海洛因之用，且扣案上開海
    洛因毒品既屬於共犯陳敏鏘所有，合理推論，亦應認上開外
    包裝屬陳敏鏘所有，爰依同條例第十九條第一項規定併予沒
    收。另扣案之如附表三編號1至6所示之物，分別係被告丙○○、丁○及共犯陳敏鏘、吳黃碧霞所有供犯罪所用之物，業
    據被告等供承在卷，應依毒品危害防制條例第十九條第一項
    規定予以沒收。又扣案之美金二百三十一元（即如附表三編
    號7 ）係被告丁○及吳黃碧霞受託前往柬埔寨運送毒品來臺
    而獲得之財物，乃屬因犯罪所得之物，亦應依毒品危害防制
    條例第十九條第一項規定沒收。按共同正犯，應對犯罪之全
    部事實負責，是就共同正犯所得財物應合併計算，全部追繳
    沒收，方為適法（司法院二０二四號解釋、最高法院六十四
    年台上字第二六一三號判例參照），被告丙○○既與被告丁○為共同正犯，自應將被告丁○自處所得之代價，合併計算
    共同所得，併予全部追繳沒收，爰依上開規定，於被告丙○○部分，亦予宣告與被告丁○上開應沒收之美金二百三十一
    元連帶沒收之。至其餘扣案物品，雖係被告等所有，惟查無
    積極證據足以證明係供被告等人犯罪所用之物，且其性質上
    亦非屬違禁物，是尚乏沒收之依據，爰不宣告沒收。另丙○○自陳敏鏘處所取得之購買機票費用一萬四千元及在柬埔寨
    的花費五百元美金，亦均屬運輸毒品之費用，非屬於犯罪所
    得，依法自均不得沒收，併此敘明。
據上論斷，應依刑事訴訟法第三百六十九條第一項前段、第三百
六十四條、第二百九十九條第一項前段，毒品危害防制條例第四
條第一項、第十八條第一項前段、第十九條第一項，懲治走私條
例第二條第一項、第十一條，刑法第十一條、第二條第一項前段
、第五十五條、第三十條、第五十九條、修正前之刑法第二十八
條、第五十五條後段，判決如主文。
本案經檢察官侯寬仁到庭執行職務。
中    華    民    國    98    年    6     月    25    日
            刑事第二十一庭審判長法  官  蘇隆惠
                                法  官  曾家貽
                                法  官  楊力進
以上正本證明與原本無異。
如不服本判決，應於收受送達後10日內向本院提出上訴書狀，其
未敘述上訴之理由者並得於提起上訴後10日內向本院補提理由書
（均須按他造當事人之人數附繕本）「切勿逕送上級法院」。
                                    書記官  楊麗娟
中    華    民    國    98    年    6     月    26    日
附錄：本案論罪科刑法條全文
毒品危害防制條例第4條第1項
製造、運輸、販賣第一級毒品者，處死刑或無期徒刑；處無期徒
刑者，得併科新臺幣 1 千萬元以下罰金。
懲治走私條例第2條第1項
私運管制物品進口、出口逾公告數額者，處7年以下有期徒刑，
得併科新臺幣3百萬元以下罰金。
附表一：
┌──┬─────────────┬────┬────────┐
│編號│扣押物品                  │ 持有人 │證物編號        │
├──┼─────────────┼────┼────────┤
│ １ │海洛因毒品合計淨重3032.41 │吳黃碧霞│壹-1至壹-11     │
│    │公克                      │        │                │
├──┼─────────────┼────┼────────┤
│ ２ │包裝海洛因毒品之茶葉罐1 袋│吳黃碧霞│壹-12           │
├──┼─────────────┼────┼────────┤
│ ３ │蛋型塑膠包裝盒1 包        │吳黃碧霞│壹-13           │
├──┼─────────────┼────┼────────┤
│ ４ │福袋型（扣押物品目錄表誤載│吳黃碧霞│壹-14           │
│    │為鐘型）塑膠包裝盒1 包    │        │                │
├──┼─────────────┼────┼────────┤
│ ５ │銀色手提行李箱1 個        │吳黃碧霞│壹-15           │
├──┼─────────────┼────┼────────┤
│ ６ │美金231 元                │吳黃碧霞│壹-16           │
├──┼─────────────┼────┼────────┤
│ ７ │「優良品」塑膠手提袋1 只│吳黃碧霞│未編號          │
├──┼─────────────┼────┼────────┤
│ ８ │海洛因毒品合計淨重3057.45 │丁○    │貳-1至貳-12     │
│    │公克                      │        │                │
├──┼─────────────┼────┼────────┤
│ ９ │鐘型塑膠包裝盒1 包        │丁○    │貳-13           │
├──┼─────────────┼────┼────────┤
│ １０ │包裝海洛因毒品之茶葉罐1 袋│丁○    │貳-14           │
├──┼─────────────┼────┼────────┤
│  │鐘型、福袋型塑膠包裝盒1 包│丁○    │貳-15           │
├──┼─────────────┼────┼────────┤
│  │灰色手提行李箱1 個        │丁○    │貳-16           │
├──┼─────────────┼────┼────────┤
│  │「優良品」塑膠手提袋1 只│丁○    │未編號          │
├──┼─────────────┼────┼────────┤
│  │SHARP行動電話1支（含092758│甲○○  │參-1            │
│    │5567號SIM卡1張 ）         │        │                │
├──┼─────────────┼────┼────────┤
│  │NOKIA行動電話1支（含092586│甲○○  │參-2            │
│    │7634號SIM卡1張）          │        │                │
├──┼─────────────┼────┼────────┤
│  │中國大陸SIM卡（00000000000│甲○○  │參-3            │
│    │00000000號）1張           │        │                │
├──┼─────────────┼────┼────────┤
│  │紙條1 張（記載班機時間、地│甲○○  │參-4            │
│    │點）                      │        │                │
├──┼─────────────┼────┼────────┤
│  │毒品數量清單1 紙          │丙○○  │伍-1            │
├──┼─────────────┼────┼────────┤
│  │MOBITEL SIM卡（0000000000 │丙○○  │伍-2            │
│    │號）                      │        │                │
├──┼─────────────┼────┼────────┤
│  │NOKIA行動電話1支（含010413│丙○○  │伍-3            │
│    │043006號SIM卡1張）        │        │                │
├──┼─────────────┼────┼────────┤
│  │記載陳敏鏘、己○○等聯絡電│乙○○  │壹              │
│    │話之統一超商發票1 張      │        │                │
├──┼─────────────┼────┼────────┤
│  │Panasonic行動電話1支（含03│乙○○  │貳              │
│    │00000000000號SIM卡1 張）  │        │                │
└──┴─────────────┴────┴────────┘
附表二：
┌──┬──────┬──────────┐
│編號│扣押物品名稱│數 量 （ 或 重 量 ）│
├──┼──────┼──────────┤
│ １ │海洛因毒品  │合計淨重3032.41公克 │
├──┼──────┼──────────┤
│ ２ │海洛因毒品  │合計淨重3057.45公克 │
└──┴──────┴──────────┘
附表三：
┌──┬───────────┬──────────┬────┐
│編號│扣押物品名稱          │數 量 （ 或 重 量 ）│所有人  │
├──┼───────────┴──────────┼────┤
│ １ │扣案海洛因毒品之外包裝即保鮮膜、膠帶        │陳敏鏘  │
├──┼───────────┬──────────┼────┤
│ ２ │包裝海洛因毒品之茶葉罐│2 袋                │陳敏鏘  │
├──┼───────────┼──────────┼────┤
│ ３ │各式造型（含蛋型、鐘型│4 包                │陳敏鏘  │
│    │、福袋型塑膠包裝盒）  │                    │        │
├──┼───────────┼──────────┼────┤
│ ４ │「優良品」塑膠手提袋│2 個                │陳敏鏘  │
├──┼───────────┼──────────┼────┤
│ ５ │手提行李箱            │2 個                │吳黃碧霞│
│    │                      │                    │、丁○  │
├──┼───────────┼──────────┼────┤
│ ６ │毒品數量清單          │1 紙                │丙○○  │
├──┼───────────┼──────────┼────┤
│ ７ │美金現鈔              │231 元              │吳黃碧霞│
│    │                      │                    │、丁○  │
└──┴───────────┴──────────┴────┘
附表四：
┌───────────────────────────────┐
│(1)95年3月16日21時24分（A：陳敏鏘、B：戊○○）                 │                                            │
├───────────────────────────────┤
│ A：喂...你那有多少錢？                                       │
│ B：就剛好啊                                                  │
│ A：多少？                                                    │
│ B：...你智障喔？                                             │
│ A：...5..55喔？                                              │
│ B：還沒弄好啊，就都...對啦                                   │
│ ......                                                       │
│ A：那...有多少了？                                           │
│ B：嗯...3萬出頭                                              │
│ ......                                                       │
│ A：然後可是等一下的話我要打電話... 我等下會叫那個            │
│    ... 誰過去你那邊跑一趟去拿... 先拿... 我想想看            │
│    ... 你總共要給我55的話                                    │
│ ......                                                       │
│ A：那就變成這樣啊...我等下叫人過去拿1萬5借我吧               │
│ B：兩萬借你好了啦                                            │
│ A：（笑）好啦...2萬啦                                        │
├───────────────────────────────┤
│(2)95年3月16日21時33分（A：陳敏鏘、B：陳鈜諺）                 │
├───────────────────────────────┤
│ A：喔那你在幫我跑一個地方吧                                  │
│ B：好啊                                                      │
│ A：內湖                                                      │
│ B：OK啊                                                      │
│ A：那就跟他拿2萬                                             │
│ B：OKOK                                                      │
│ ......                                                       │
│ A：好啦，不然你就先去，你就跟管理員講說你要找一樓簡小姐      │
├───────────────────────────────┤
│(3)95年3月14日20時2分（A：戊○○，B：陳敏鏘）                  │
├───────────────────────────────┤
│ A：然後呢，那個誰的？                                        │
│ B：什麼東西？                                                │
│ A：那個火車票的事情呢？他要去進行嗎？                        │
│ B：我會交代，你不用問我了。                                  │
│ A：不是，他呢？                                              │
│ B：晚一點我打給你。                                          │
│ A：不然你直接打給他好了。                                    │
│ B：好，晚一點。                                              │
├───────────────────────────────┤
│(4)95年3月14日20時13分（A：陳敏鏘，B：戊○○）                 │
├───────────────────────────────┤
│ A：那個你就跟他講一下就好了，我等一下還要出去弄那個。        │
│ B：好啊。                                                    │
│ A：你叫他弄星期五的，那就那一班車而已啦﹗他OK好了，跟你說一聲│
│    就好了。                                                  │
│ B：跟我講不用跟你講？                                        │
│ A：不用跟我，不然你叫他打給我也OK啦，我星期四會回去處理你們那│
│    邊的事。                                                  │          │
├───────────────────────────────┤
│(5)95年3月15日22時28分（A：陳敏鏘，B：戊○○）                 │
├───────────────────────────────┤
│ A：他現在突然打電話給我，跟我說他那邊壞人盯他盯很緊，多很多那│
│    個外國人，叫我禮拜五先不要去。                            │
│ B：那現在他人在哪？                                          │
│ A：我怎麼知道！我現在才跟他講完電話而已。                    │
│ B：是喔？那我要怎麼跟他說？                                  │
│ A：叫他假先不用請，機票可以往後延。                          │
├───────────────────────────────┤
│(6)95年3月15日22時30分（A：戊○○，B：乙○○）                 │
├───────────────────────────────┤
│ A：喂，叫你禮拜五不要..叫你禮拜五不用加班啦。                │
│ B：喔。                                                      │
│ A：喔，這樣要怎麼辦？                                        │
│ B：嗯....                                                    │
│ A：喂，你快打電話去給他啊，說明天可不可以推掉啊              │
├───────────────────────────────┤
│(7)95年3月16日17時33分（A：陳敏鏘，B：戊○○）                 │
├───────────────────────────────┤
│ A：喂，如果下禮拜二、三，你家那隻狗有沒有辦法請假？          │
│ B：喔，他等下來我再跟他講啊。                                │
├───────────────────────────────┤
│(8)95年3月12日22時25分（A：乙○○、B：陳敏鏘）                 │
├───────────────────────────────┤
│ B：喂                                                        │
│ A：他說人還在南部                                            │
│ B：怎樣                                                      │
│ A：明天晚上打電話給他才知道                                  │
│ B：等明天晚上？                                              │
│ A：嗯                                                        │
│ B：幾點？                                                    │
│ A：可能也要8、9點吧！                                        │
│ B：你那邊你跟他說一下，我這邊等你的消息。                    │
│ A：好                                                        │
├───────────────────────────────┤
│(9)95年3月25日17時48分（A：陳敏鏘、B：甲○○）                 │
├───────────────────────────────┤
│ A：人接到沒？                                                │
│ B：還沒呢。                                                  │
│ A：怎麼那麼久？                                              │
│ B：嗯... （笑）                                              │
│ A：沒看到喔？                                                │
│ B：是啊... 要不再等一下。                                    │
│ A：嗯.. 他如果有問題，他出來如果跟你說有問題，要馬上打給我。 │
│ B：好。                                                      │
├───────────────────────────────┤
│(10)95年3月25日20時53分（A：陳敏鏘、B：阿貴）                   │
├───────────────────────────────┤
│ B：怎樣？                                                    │
│ A：他媽的，連我弟都被帶走了。                                │
│ B：真的假的啊？                                              │
│ ......                                                       │
│ A：我媽的當場看到... 當場在外面看到，他媽的3、4個從他後面衝上│
│    去...                                                     │
│ B：為什麼被帶走？被監到了？                                  │
│ A：應該是吧                                                  │
├───────────────────────────────┤
│（11）95年3月25日20時55分（A：陳敏鏘、B：阿貴）               │
├───────────────────────────────┤
│ B：你馬上出啊？                                              │
│ A：我已經跑了啦....我已經在路上了啦                          │
│ B：你馬上出來外面                                            │
│ A：什麼先出來外面？                                          │
│ B：隨便去哪啦，先閃啦                                        │
│ A：我知道...                                                 │
├───────────────────────────────┤
│（12）95年3月20日13時44分（A：甲○○、B：己○○【由不知情之前 │
│      妻廖靖接聽】）                                          │
├───────────────────────────────┤
│ A：我跟妳說...坐國泰13:05到香港14:55轉港龍16：25那邊，到金邊 │
│ ......                                                       │
│ A：坐到金邊就對了。                                          │
│ B：那回來呢？                                                │
│ A：18：10                                                    │
│ B：到金邊18：10                                              │
│ A：有人會去帶妳們」                                          │
│ B：嗯                                                        │
│ A：回來的時候，妳先看行程要星期六還是星期日回來。            │
│ B：不知道啊！                                                │
│ A：他叫我，妳們問對方啦！問妳們啦！看星期天回來，星期天回來時│
│    候，妳就安排回來時間，他那邊自然會跟妳說。                │
│ ......                                                       │
│ A：回程你們都要買好。                                        │
│ ......                                                       │
│ A：妳們要先去訂機票，訂好了，我再跟妳們確認有沒有買。        │
│ ......                                                       │
├───────────────────────────────┤
│（13）95年3月20日15時4分（A：甲○○、B：己○○【由不知情之前妻│
│     廖靖接聽】）                                             │
├───────────────────────────────┤
│ A：星期六，妳們一樣就訂星期六回來。                          │
│ B：幾點？                                                    │
│ A：我跟妳說，國泰6點左右樣子。                               │
│ B：晚上？                                                    │
│ A：晚上6點，6點時由香港轉回來，對不對。                      │
│ B：沒有啊！國泰是從金邊還是...                               │
│ A：沒有，從那另一邊會幫你處理，妳就國泰6點從香港的就對了，還 │
│    是6點多的樣子，回到台灣8點。                              │
│ ......                                                       │
│ A：... 他們會在那邊和你們訂同一天的機票...                   │
├───────────────────────────────┤
│（14）95年3月20日18時18分（A：甲○○、B：己○○【由不知情之前 │
│      妻廖靖接聽】）                                          │
├───────────────────────────────┤
│ A：我跟妳說，妳都訂單程的就好了。                            │
│ B：單程的就好了                                              │
│ A：都訂單程的去，那邊我朋友有辦法幫你弄。                    │
└───────────────────────────────┘


司法院資訊處製作；財團法人民間司法改革基金會備份。
